【裁判字號】    97,基簡,915
【裁判日期】    980518
【裁判案由】    給付公寓大廈管理費
【裁判全文】
臺灣基隆地方法院民事判決             97年度基簡字第915號
原      告  上堤花園廣場公寓大廈委員會
法定代理人  巳○○
訴訟代理人  亥○○
            張漢榮律師
被      告  宇○○
被      告  宙○○
被      告  未○○
被      告  辛○○
被      告  丑  ○即張泰山）.
被      告  丁○○
被      告  甲○○即余佳苓）.
被      告  己○○
被      告  黃○○
被      告  庚○○
被      告  乙○○
被      告  丙○○
被      告  癸○○
被      告  Ａ○○
被      告  玄○○
被      告  寅○○
被      告  壬○○○
被      告  戊○○
被      告  午○○
被      告  辰○○
被      告  戌○○
被      告  卯○○
被      告  地○○
被      告  Ｂ○○
被      告  酉○○
被      告  子○○
被      告  申○○
上列當事人間請求給付公寓大廈管理費事件，本院於中華民國98
年５月４日辯論終結，茲判決如下：
    主  文
被告宇○○應給付原告新臺幣肆萬陸仟捌佰元及自民國九十八年
四月二十二日起至清償日止按年息百分之五計算之利息。
被告宙○○應給付原告新臺幣肆萬玖仟壹佰肆拾元及自民國九十
七年十月十四日起至清償日止按年息百分之五計算之利息。
被告未○○應給付原告新臺幣伍萬貳仟陸佰肆拾元及自民國九十
八年四月二十二日起至清償日止按年息百分之五計算之利息。
被告辛○○應給付原告新臺幣參萬柒仟參佰伍拾元及自民國九十
八年四月二十二日起至清償日止按年息百分之五計算之利息。
被告丑○應給付原告新臺幣肆萬陸仟肆佰捌拾元及自民國九十八
年四月二十二日起至清償日止按年息百分之五計算之利息。
被告丁○○應給付原告新臺幣參萬柒仟捌佰肆拾元及自民國九十
八年四月二十二日起至清償日止按年息百分之五計算之利息。
被告甲○○應給付原告新臺幣肆萬零伍佰元及自民國九十八年三
月二十三日起至清償日止按年息百分之五計算之利息。
被告己○○應給付原告新臺幣伍萬零壹佰伍拾元及自民國九十八
年四月二十二日起至清償日止按年息百分之五計算之利息。
被告黃○○應給付原告新臺幣伍萬零壹佰伍拾元及自民國九十八
年四月二十二日起至清償日止按年息百分之五計算之利息。
被告庚○○應給付原告新臺幣柒仟陸佰伍拾元及自民國九十七年
十月八日起至清償日止按年息百分之五計算之利息。
被告乙○○及丙○○應給付原告新臺幣肆萬玖仟零伍拾元及自民
國九十七年十月八日起至清償日止按年息百分之五計算之利息。
被告癸○○應給付原告新臺幣貳萬捌仟參佰肆拾元及自民國九十
八年四月二十二日起至清償日止按年息百分之五計算之利息。
被告Ａ○○應給付原告新臺幣肆萬柒仟捌佰捌拾元及自民國九十
八年四月二十二日起至清償日止按年息百分之五計算之利息。
被告玄○○應給付原告新臺幣參萬壹仟捌佰陸拾元及自民國九十
八年四月二十二日起至清償日止按年息百分之五計算之利息。
被告寅○○應給付原告新臺幣貳萬貳仟壹佰肆拾元及自民國九十
八年三月十七日起至清償日止按年息百分之五計算之利息。
被告壬○○○應給付原告新臺幣壹萬陸仟捌佰元及自民國九十八
年四月二十二日起至清償日止按年息百分之五計算之利息。
被告戊○○應給付原告新臺幣貳萬零參佰伍拾元及自民國九十七
年十月十日起至清償日止按年息百分之五計算之利息。
被告午○○應給付原告新臺幣肆萬貳仟肆佰捌拾元及自民國九十
八年四月二十二日起至清償日止按年息百分之五計算之利息。
被告辰○○應給付原告新臺幣貳萬貳仟陸佰捌拾元及自民國九十
八年四月二十二日起至清償日止按年息百分之五計算之利息。
被告戌○○應給付原告新臺幣伍萬貳仟伍佰壹拾元及自民國九十
七年十月十五日起至清償日止按年息百分之五計算之利息。
被告卯○○應給付原告新臺幣陸萬零壹佰捌拾元及自民國九十八
年四月二十二日起至清償日止按年息百分之五計算之利息。
被告地○○應給付原告新臺幣參萬玖仟柒佰捌拾元及自民國九十
七年十月八起至清償日止按年息百分之五計算之利息。
被告Ｂ○○應給付原告新臺幣伍萬捌仟柒佰壹拾元及自民國九十
八年四月二十二日起至清償日止按年息百分之五計算之利息。
被告酉○○應給付原告新臺幣伍萬零壹佰伍拾元及自民國九十八
年四月二十二日起至清償日止按年息百分之五計算之利息。
被告子○○應給付原告新臺幣柒萬壹仟玖佰貳拾元及自民國九十
七年十月八日起至清償日止按年息百分之五計算之利息。
被告申○○應給付原告新臺幣貳萬貳仟貳佰貳拾元及自民國九十
八年四月二十二日起至清償日止按年息百分之五計算之利息。
訴訟費用新臺幣壹萬貳仟貳佰玖拾肆元，由被告宇○○負擔新臺
幣伍佰肆拾肆元；宙○○負擔新臺幣伍佰柒拾貳元；未○○負擔
新臺幣陸佰壹拾參元；辛○○負擔新臺幣肆佰參拾伍元；丑○負
擔新臺幣伍佰肆拾壹元；丁○○負擔新臺幣肆佰肆拾壹元；余佳
苓負擔新臺幣肆佰柒拾貳元；己○○負擔新臺幣伍佰捌拾肆元；
黃○○負擔新臺幣伍佰捌拾肆元；庚○○負擔新臺幣捌拾玖元；
乙○○及丙○○負擔新臺幣伍佰柒拾壹元；癸○○負擔新臺幣參
佰參拾元；Ａ○○負擔新臺幣伍佰伍拾捌元；玄○○負擔新臺幣
參佰柒拾壹元；寅○○負擔新臺幣貳佰伍拾捌元；壬○○○負擔
新臺幣壹佰玖拾陸元；戊○○負擔新臺幣貳佰參拾柒元；午○○
負擔新臺幣肆佰玖拾伍元；辰○○負擔新臺幣貳佰陸拾肆元；戌
○○負擔新臺幣陸佰壹零壹元；卯○○負擔新臺幣柒佰零壹元；
地○○負擔新臺幣肆佰陸拾參元；Ｂ○○負擔新臺幣陸佰捌拾肆
元；酉○○負擔新臺幣伍佰捌拾肆元；子○○負擔新臺幣捌佰參
拾柒元；申○○負擔新臺幣貳佰伍拾玖元。
本判決得為假執行。
    事實及理由要領
一、本件原告起訴時，其法定代理人原為「游淑珍」，嗣變更為
    「巳○○」，並已具狀聲明承受訴訟，經核並無不合，應予
    准許。其次、被告27人均未於言詞辯論期日到場，惟均無民
    事訴訟法第0386條所列之各種情形，爰准原告聲請，由其一
    造辯論而為判決。又原告於起訴狀被告欄雖載有「天○○」
    １人，惟聲明欄、事實及理由欄及附表內均無「天○○」欠
    費之陳述及請求其給付，衡情應係原告贅載，故無從就之為
    判決。均先予敘明。
二、原告主張：被告27人均為「上堤花園廣場公寓大廈」之區分
    所有權人（專有部分如附表所示），應依住戶規約繳交管理
    費，詎被告27人均未按時繳交，各積欠如附表所示之月份及
    金額，迭經原告催討，被告等人均置之不理等情，為此依約
    （規約）提起本件訴訟，請求判命被告如數給付及加給自起
    訴狀繕本送達被告之翌日（詳如主文第１項至26項所示）起
    至清償日止按年息５％計算之法定遲延利息。
三、被告27人均經本院合法通知，未於言詞辯論期日到場，亦未
    提出書狀為任何聲明或陳述。
四、查原告主張之上開事實，業據其提出公寓大廈管理組織報備
    證明、建物登記謄本、住戶規約、區分所有權人會議紀錄及
    郵局存證信函等影本為證，經核與其所述相符，參以被告或
    已去向不明，期日通知書係以公示送達之方法為之，衡情應
    不可能向原告為清償（被告宇○○、未○○、辛○○、丑○
    、丁○○、甲○○、己○○、黃○○、癸○○、Ａ○○、玄
    ○○、寅○○、壬○○○、午○○、辰○○、卯○○、Ｂ○○、酉○○及黃惠茵19人），或經本院合法通知，亦不到場
    或具狀抗辯，以供本院調查斟酌，衡情應係默認原告之主張
    為真實（被告宙○○、庚○○、乙○○、丙○○、戊○○、
    戌○○、地○○及子○○８人）等情，原告之主張自堪信為
    真實，亦即被告27人確有積欠如附表所示之管理費未付，依
    規約應負清償之責，從而原告依約（規約）訴請被告如數給
    付及加給自起訴狀繕本送達被告之翌日起至清償日止按年息
    ５％計算之法定遲延利息，自屬正當，應予准許。
五、訴訟費用12,294元（含裁判費11,494元及公示送達之登報費
    800.元），依民事訴訟法第78條、第85條第１項但書之規定
    ，應由敗訴之被告依敗訴之比例負擔，爰一併確定其數額如
    主文第27項所示（本件原告之訴有部分原告撤回，撤回部分
    之裁判費應由原告負擔，故不予計入）。
六、本件係「就民事訴訟法第0427條第２項第８款訴訟（因請求
    其他定期給付而涉訟者之訴訟）適用簡易程序所為被告敗訴
    之判決」，依民事訴訟法第0389條第１項第３款規定，應依
    職權宣告假執行，爰依職權宣告之。
七、據上論結，本件原告之訴為有理由，依民事訴訟法第0436條
    第２項、第0385條第１項前段、第78條、第85條第１項但書
    、第0389第１項第３款，判決如主文。
中    華    民    國    98    年    5     月    18    日
                  基隆簡易庭法      官  林金發
以上正本係照原本作成。
如不服本判決，應於本判決送達後20日內向本院提出上訴狀（並
附繕本）及繳納上訴裁判費，上訴於本院合議庭。
中    華    民    國    98    年    5     月    18    日
                            法院書記官  陳錦進


司法院資訊處製作；財團法人民間司法改革基金會備份。
